【裁判字號】    98,易,2975
【裁判日期】    990308
【裁判案由】    傷害
【裁判全文】
臺灣板橋地方法院刑事判決              98年度易字第2975號
聲  請  人  臺灣板橋地方法院檢察署檢察官
被      告  甲○○
選任辯護人  余淑杏律師
            余政勳律師
            莊佳樺律師
上列被告因傷害案件，經檢察官聲請簡易判決處刑（98年度偵字
第15038 號、第21318 號），本院受理後（原案號：98年度簡字
第8402號）認不宜以簡易程序而改以通常程序審理，判決如下：
    主  文
本件公訴不受理。
    理  由
一、聲請簡易判決處刑意旨略以：林志賢於民國98年5 月9 日13
    時許，在臺北縣中和市○○街29巷1 號1 樓前，見告訴人乙
    ○○與其父因停車問題發生爭執，竟基於傷害人身體之犯意
    ，徒手毆打告訴人，告訴人旋基於傷害人身體之犯意，亦出
    手還擊林志賢，適被告甲○○途經上址，見林志賢與告訴人
    互毆，原欲上前勸架，然因遭告訴人揮拳擊中左臉頰，因而
    與林志賢共同基於傷害人身體之犯意，徒手毆打告訴人，並
    自告訴人背後環抱之，使林志賢得徒手持續毆打告訴人，致
    告訴人受有左眼眶外側擦傷、左頸擦傷、右肩瘀傷、右胸瘀
    傷、左胸擦傷、腹壁瘀傷、左腕擦傷、左掌擦傷、感覺神經
    性耳聾之傷害；林志賢受有頭部外傷、胸部挫傷、兩腳擦挫
    傷之傷害；被告甲○○則受有頭部挫傷合併眩暈、左側耳之
    挫傷、頭部外傷合併頸及上唇之磨損或擦傷、左側肘之表淺
    損傷、磨損或擦傷、右側膝部之表淺損傷、磨損或擦傷、左
    側臉挫傷之傷害。因認被告甲○○涉犯刑法第28條、第277
    條第1 項之共同傷害罪嫌等語。
二、按告訴乃論之罪，告訴人於第一審辯論終結前得撤回其告訴
    ；又告訴經撤回者，應諭知不受理之判決，且該判決得不經
    言詞辯論，刑事訴訟法第238 條第1 項、第303 條第3 款及
    第307條分別定有明文。
三、經查，被告徒手傷害告訴人之事實，業據被告於本院訊問時
    坦認在卷（見本院98年度簡字第8402號卷98年11月20日下午
    2 時30分訊問筆錄第3 頁），核與告訴人於警詢、偵查及本
    院訊問時之指訴相符，復有告訴人提出之診斷證明書在卷可
    參，被告傷害犯行洵堪認定。再查，被告甲○○途經上址，
    見林志賢與告訴人互毆，原欲上前勸架，然於勸架過程，為
    使林志賢與告訴人分開而環抱告訴人之事實，業經被告坦認
    在卷（見本院卷附99年3 月5 日訊問筆錄第3 頁至第4 頁）
    ，核與證人林志賢證述：伊與被告僅是點頭之交，事發當時
    不曉得被告為何會在現場，不知道被告為何用雙手抱住將告
    訴人抱住，事前也沒有約好要歐打告訴人，沒有叫任何人幫
    忙，所以亦不知道被告為何將告訴人抱住等語相符（見同上
    訊問筆錄第2 頁至第3 頁），足認被告與林志賢間並無共同
    傷害告訴人之犯意聯絡及行為分擔，被告係臨時起意而傷害
    告訴人，被告與林志賢非共同正犯乙節應堪認定。而本件告
    訴人告訴被告甲○○傷害案件，聲請簡易判決處刑書認被告
    甲○○係觸犯刑法第277 條第1 項之傷害罪嫌，而依同法第
    287 條前段之規定，須告訴乃論。茲據告訴人乙○○於本院
    訊問時撤回告訴，此有本院98年11 月20 日訊問筆錄1 份在
    卷可證。又被告與林志賢非共同正犯乙節，前已述及，自無
    刑事訴訟法第239 條之對共犯1 人撤回告訴，效力及於其他
    共犯（即林志賢，另為簡易判決）規定之適用，則揆諸首開
    法條及說明，本件爰不經言詞辯論，逕為諭知不受理之判決
    。
四、又檢察官聲請簡易判決處刑，而法院於審理後，認應為不受
    理判決之諭知者，應適用通常程序審判之，刑事訴訟法第45
    2 條、第451 條之1 第4 項第3 款分別定有明文。本件檢察
    官雖聲請簡易判決處刑，惟本院認因告訴人乙○○撤回告訴
    ，依法應諭知不受理之判決，故依照上開法條及說明，改依
    通常程序審判，併此敘明。
據上論斷，應依刑事訴訟法第452 條、第303 條第3 款、第307
條，判決如主文。
中    華    民    國    99    年    3     月    8     日
                   刑事第二十二庭   法  官  潘長生
                                            曹惠玲
                                            傅明華
上列正本證明與原本無異。
如不服本判決，應於判決送達後10日內敘明上訴理由，向本院提
出上訴狀 (應附繕本) ，上訴於臺灣高等法院。其未敘述上訴理
由者，應於上訴期間屆滿後20日內向本院補提理由書「切勿逕送
上級法院」。
                                    書記官  張玫玲
中    華    民    國    99    年    3     月    10    日

司法院資訊處製作；財團法人民間司法改革基金會備份。
